【裁判字號】    90,交簡上,77
【裁判日期】    901026
【裁判案由】    
【裁判全文】
臺灣臺北地方法院刑事判決                        九十年度交簡上字第七七號
    上  訴  人
    即  被  告  甲○○
右列上訴人因公共危險案件，不服本院新店簡易庭九十年度店交簡字第二八五號，中
華民國九十年五月三日第一審刑事簡易判決（檢察官聲請簡易判決處刑案號：臺灣臺
北地方法院檢察署九十年度偵字第七二八二號），提起上訴，本院管轄之第二審合議
庭判決如左：
    主      文
上訴駁回。
    事      實
一、甲○○於八十五年間，曾犯詐欺罪，經臺灣高雄地方法院以八十五年度易字第七
    二四０號判處有期徒刑一年六月，嗣遭臺灣高等法院高雄分院駁回上訴而告確定
    ，已於八十八年四月七日執行完畢，另於九十年二月二十六日二十三時三十分許
    ，在臺北市○○區○○街某地，與其客戶飲用高梁酒一杯後，即已達於反應較慢
    、感覺減低、思考改變、個性行為改變並影響駕駛而不能安全駕駛動力交通工具
    之狀態後，仍駕駛動力交通工具即車號９Ａ—６９５０號自用小客車，擬返回其
    住處，迄同日二十三時五十八分許，行經臺北市○○區○○街、木柵路口，遇警
    攔檢，當場對甲○○測試其飲酒後吐氣所含酒精成份，發現每公升已達零點八二
    毫克，而查知上開情形。
二、案經臺北市政府警察局文山第二分局報告臺灣臺北地方法院檢察署檢察官聲請以
    簡易判決處刑。
    理      由
一、訊據上訴人即被告甲○○之上訴意旨，對於檢察官所訴上訴人於案發日在臺北市
    文山區○○街某地，與其客戶飲用高梁酒一杯後，駕駛動力交通工具即車號９Ａ
    —６９５０號自用小客車，擬返回其住處，迄同日二十三時五十八分許，行經臺
    北市○○區○○街、木柵路口，遇警攔檢，當場對上訴人測試其飲酒後吐氣所含
    酒精成份，發現高達零點八二毫克，固不否認，惟辯稱：（一）上訴人在做酒測
    時，做什麼都正常；（二）本件很不公平，上訴人沒有犯罪；（三）上訴人每天
    都喝酒，隨時都有酒精濃度云云。經查：（一）上訴人對於檢察官所訴上訴人於
    案發日在臺北市○○區○○街某地，與其客戶飲用高梁酒一杯後，駕駛動力交通
    工具即車號９Ａ—６９５０號自用小客車，擬返其住處，迄同日二十三時五十八
    分許，行經臺北市○○區○○街、木柵路口，遇警攔檢，當場對上訴人測試其飲
    酒後吐氣所含酒精成份，發現其吐氣所含酒精成份每公升已達零點八二毫克等事
    實，迭於警訊中及本院審理中自白不諱，有警訊筆錄（見偵查卷宗第五頁警訊筆
    錄）、本院審判筆錄可憑，並有酒精濃度測定值一紙，附於偵查卷宗可佐（見偵
    查卷宗第九頁），被告此部分之自白與事實相符，可以採信；（二）上訴人雖稱
    上訴人在酒測時，做什麼都正常，上訴人沒有犯罪云云，但被告遇警攔檢時，有
    「對員警指揮及交通號誌無反應或遲緩，駕駛判斷力，顯然欠佳」之情形，亦經
    載明於警方所具測試觀察紀錄表（見偵查卷宗第六頁），足認上訴人未能安全駕
    駛，並非警員任意臆測；（三）上訴人另辯稱每天都喝酒，隨時都有酒精濃度云
    云，惟按行為人飲酒後如其呼氣酒精濃度達於每公升０．五五毫克時，即有反應
    較慢、感覺減低、思考改變、個性行為改變並影響駕駛之輕到中度中毒症狀，被
    告雖辯稱可以安全駕駛等云云，惟經警欄檢測試被告酒精濃度測試結果，其呼氣
    酒精值高達每公升零點八二毫克，有酒精濃度測試單正本及舉發違反道路交通管
    理事件通知單通知單影本各一紙（見前開偵查卷宗第九頁），目前行政機關所取
    締酒後駕車之參考標準雖係依法務部於八十八年五月十日邀集司法院刑事廳、交
    通部、行政院衛生署、內政部警政署及中央警察大學等機關開會決議，以凡呼氣
    酒精濃度逾每公升含Ｏ．五五毫克時，即得認為不能安全駕駛為認定標準，此項
    認定標準固係參考美國加州運輸部交通安全局所實驗之結果，上開會議決議本身
    僅屬檢警取締酒後駕車之參考，雖無拘束法院之效力，但其所決議採行之標準，
    係以參考美國、德國及日本等國家所進行之酒精濃度與精神狀態之測事實驗，亦
    即各項實驗係以凡呼氣中酒精濃度達每公升Ｏ．五五毫克時，就人之生理方面，
    已產生視覺反應遲鈍、影像不能集中、同時不能看清前方路況及車旁照後鏡等狀
    況，其駕駛能力已受有影響，其肇事率為一般人正常人之十倍，依一般社會通念
    ，客觀上足以認定已達不能安全駕駛之程度，被告縱如其所辯解，確實體內隨時
    可以測得酒精濃度，但法律所禁止者，並非飲酒行為，而係酒醉後之駕駛行為，
    核諸刑法第一百八十五條之二規定自明，上訴人以此置辯，即無可採；（四）近
    年來因酒醉駕車所致之重大車禍不時見諸報端，媒體復不斷披露行政機關加強取
    締酒後駕車之各種措施，其間歷時已久，亦足認為告確係已明知服用酒類後，不
    能安全駕駛動力交通工具者，不得為駕駛行為，被告雖辯稱僅飲用高梁酒一杯等
    語，其吐氣所含酒精成份卻如此之高，設非避重就輕之詞，適足認定被告酒量甚
    差，更不應有酒後駕車之危險行為。本件事證明確，被告前揭犯行至堪認定，應
    予依法論科。
二、核上訴人所為，係犯刑法第一百八十五條之三之罪，原審引用上開規定，及刑法
    第四十一條第一項，而漏載同條前段，特予補正，及同法第四十七條及罰金罰鍰
    提高標準條例第二條，判處上訴人有期徒刑四月，如易科罰金，以三百元折算一
    日，其認事用法，尚無違誤，量刑亦屬妥適，上訴意旨猶執前開辯詞，提起上訴
    ，指摘原判決不當，非有理由，應予駁回。
據上論斷，應依刑事訴訟法第四百五十五條之一第一項、第三項、第三百六十八條，
判決如主文。
本案經檢察官田炳麟到庭執行職務
中      華      民      國    九十      年      十      月    二十六    日
                                         臺灣臺北地方法院刑事第六庭
                                             審判長法  官  劉慧芬
                                                   法  官  吳秋宏
                                                   法  官  黃程暉
右正本證明與原本無異。
本判決不得上訴。
                                                   書記官  張華瓊
中      華      民      國    九十      年      十      月    二十六    日
附錄本案論罪科刑法條全文：
中華民國刑法第一百八十五條之三：
服用毒品、麻醉藥品、酒類或其他相類之物，不能安全駕駛動力交通工具而駕駛者，
處一年以下有期徒刑、拘役或三萬元以下罰金。


司法院資訊處製作；財團法人民間司法改革基金會備份。
